# 带有回购条件的长期股权投资

提问人：洛克 816 时间：2023-04-02 20:57:
客户的账面记着一笔长期股权投资，查看投资协议，是带回购条件的投资。 22 年对企业A投资 1000 万，占比63%，是企业A的第一大股东。 23 年企业A以 1100 万买回投资。那客户这 1000 万应计入什么科目？谢谢

回答人：chenyiwei
1、虽然客户是A企业的第一大股东，但是否控制？该项投资是否为明股实债？
2、“查看投资协议，是带回购条件的投资”具体如何约定？回购义务由A企业还是其大股东承担？
3、A的股东权利与其他股东是否对等？是否存在优先取得固定收益或保本收益、优先回购或者在一定条件下回购的对赌条款？
4、回购金额 1100 万元是如何确定的？是否代表该部分标的股权在 2023 年回购时点的公允价值？
5、在 2022 年末，回购条款是否已被触发，各方是否已确认将会回购？有无正式的回购协议？